【裁判字號】    95,破,49
【裁判日期】    951218
【裁判案由】    宣告破產
【裁判全文】
臺灣板橋地方法院民事裁定                95年度破字第49號
聲  請  人  今統實業有限公司
法定代理人  林志錕
上列當事人間聲請宣告十美企業股份有限公司破產事件，本院裁
定如下：
    主      文
聲請駁回。
程序費用由聲請人負擔。
    理      由
一、本聲請意旨略以：債務人十美企業股份有限公司以經營終端
    機、電子零件、多層印刷電路板加工製造及買賣為業，聲請
    人為其往來廠商之一，但債務人於民國93年1 月10日簽發之
    以中國信託商業銀行為付款人，面額新臺幣（下同）59,986
    元之支票（支票號碼：BA0000000 ，到期日：93年1 月10日
    ）於屆期交換後，竟遭退票，經催討無結果，最後並宣告關
    閉，不知去向，經查亦無財產可供執行，主張依破產法第57
    條、第61條規定，聲請宣告債務人十美企業股份有限公司破
    產等語，並提出支票及退票理由單、十美企業股份有限公司
    資料查詢表等影本為證據。
二、按「破產固係對於債務人不能清償債務者宣告之，但法院就
    破產之聲請。以職權為必要之調查，確係毫無財產，則破產
    財團即不能構成，無從依破產程序清理其債務，參照破產法
    第一百四十八條之趣旨，自應依同法第六十三條，以裁定駁
    回其聲請。」，此有司法院25年院字第1505號解釋可參。又
    按「破產，對債務人不能清償債務者，宣告之，為破產法第
    五十七條所明定。又依同法第一百四十八條規定之旨趣，除
    債務人之財產不敷清償破產財團之費用及財團之債務外，尚
    難認無宣告破產之實益。是以法院就破產之聲請，應依職權
    為必要之調查，倘債務人確係毫無財產可構成破產財團，或
    債務人之財產不敷清償破產財團之費用及財團之債務，無從
    依破產程序清理其債務時，始得以無宣告破產之實益，裁定
    駁回聲請，此觀司法院二十五年院字第一五○五號解釋自明
    。」，亦有最高法院86年台抗字第479號判決可資參照。
三、經查，聲請人所稱債務人所簽發之支票業經退票一節，固有
    聲請人提出之支票及退票理由單影本可參，惟經本院調查結
    果，債務人十美企業股份有限公司之法定代理人甲○○到庭
    陳稱，公司之財產業已經拍賣或遭債權人搬空，現在已無剩
    餘財產等語，且依本院民事執行處查詢紀錄，前有以債務人
    十美企業股份有限公司為執行債務人之強制執行事件均已終
    結，可見債務人十美企業股份有限公司確已無剩餘之財產可
    供執行，此亦為聲請人於聲請狀內所自述之事實，則債務人
    十美企業股份有限公司已經別無其餘財產可支應破產財團之
    費用及財團之債務，無從依破產程序清理其債務，並無宣告
    破產之實益，參照前揭最高法院裁判意旨，應認為聲請人聲
    請人宣告破產為無理由，其聲請自應予駁回。
三、依破產法第5條，民事訴訟法第78條，裁定如主文。
中    華    民    國    95    年    12    月    18    日
                  民事第一庭  法  官  許瑞東
以上正本係照原本作成
如對本裁定抗告須於裁定送達後10日內向本院提出抗告狀，並應
繳納抗告費新台幣1,000元
中    華    民    國    95    年    12    月    18    日
                              書記官  賴玉芬


司法院資訊處製作；財團法人民間司法改革基金會備份。
